【裁判字號】    99,訴,1726
【裁判日期】    990804
【裁判案由】    毒品危害防制條例
【裁判全文】
臺灣板橋地方法院刑事判決              99年度訴字第1726號
公  訴  人  臺灣板橋地方法院檢察署檢察官
被      告  甲○○
上列被告因違反毒品危害防制條例案件，經檢察官提起公訴（99
年度毒偵字第3440號），本院依簡式審判程序審理後，判決如下
：
    主    文
甲○○施用第一級毒品，累犯，處有期徒刑拾壹月。扣案第一級
毒品海洛因驗餘淨重零點柒壹零公克、摻有海洛因之香菸支
及第二級毒品甲基安非他命驗餘淨重零點零玖壹捌公克，均沒收
銷燬之；扣案包裹上開海洛因、甲基安非他命之包裝袋共貳個及
分裝勺壹支，均沒收之。
    事    實
一、甲○○前因施用毒品案件，經臺灣士林地方法院裁定送觀察
    、勒戒後，因認有繼續施用毒品之傾向，由同院裁定令入戒
    治處所施以強制戒治，其間經同院以88年度毒聲字第329 號
    裁定停止戒治並付保護管束，於民國88年3 月1 日停止處分
    釋放出臺灣臺北戒治所，復因案經同院以88年度毒聲字第10
    52號裁定撤銷保護管束並令入戒治處所施以強制戒治，而於
    89年8 月13日執行完畢釋放出臺灣桃園女子戒治所，並於89
    年10月16日由臺灣士林地方法院檢察署檢察官以89年度戒毒
    偵字第130 號為不起訴處分確定，惟其於前開強制戒治執行
    完畢釋放後5 年內，復因施用第二級毒品，經臺灣基隆地方
    法院以90年度基簡字第320 號判決判處有期徒刑5 月確定，
    其另因持有第一級毒品及偽造文書等案件，分別經法院判決
    判處有期徒刑1 年2 月（臺灣高等法院93年度上訴字第1778
    號判決）、1 年6 月（本院92年度訴字第396 號判決）及4
    月（臺灣臺北地方法院91年度易字第843 號判決）確定，嗣
    前揭四刑期經臺灣高等法院以93年度聲字第1410號裁定定應
    執行有期徒刑3 年確定，於94年11月18日縮短刑期假釋出監
    並付保護管束，而於95年1 月20日保護管束期滿，假釋未經
    撤銷而視為徒刑執行完畢（於本案構成累犯）。甲○○另因
    施用第一級、第二級毒品案件，經臺灣基隆地方法院以96年
    度訴字第436 號判決判處有期徒刑8 月、4 月，減為有期徒
    刑4 月、2 月確定，又因施用第一級、第二級毒品案件，經
    臺灣基隆地方法院以96年度訴字第990 號判決判處有期徒刑
    8 月、4 月、4 月確定，嗣前開五刑期經臺灣基隆地方法院
    以97年度聲字第130 號裁定定應執行有期徒刑1 年5 月確定
    ；其復因施用第一級、第二級毒品案件，經臺灣基隆地方法
    院以97年度訴字第156 號判決判處應執行有期徒刑8 月確定
    ，經入監接續執行前揭有期徒刑1 年5 月、8 月刑期，於98
    年7 月7 日縮短刑期假釋出監並付保護管束，甫於98年12月
    1 日保護管束期滿，假釋未經撤銷而視為徒刑執行完畢（於
    本案亦構成累犯）。
二、詎甲○○仍不知悔改，竟基於併同施用第一級、第二級毒品
    之犯意，於99年4 月9 日上午10時許，在臺北縣五股鄉○○
    路○ 段18號10樓之3 居住處內，以將第一級毒品海洛因及第
    二級毒品甲基安非他命一起放置在玻璃球吸食器內，再點火
    燒烤吸食煙霧之方式，同時施用海洛因、甲基安非他命1 次
    。嗣於同日上午11時許，為警持本院搜索票先在前址居住處
    樓下查獲甲○○，再經甲○○帶同警方進入前址居住處內，
    當場扣得其所有之海洛因（淨重0.7150公克、驗餘淨重0.71
    30公克）1 包、摻有海洛因之香菸3 支、甲基安非他命1 包
    （淨重0.0920公克、驗餘淨重0.0918公克）及供前揭施用第
    一級、第二級毒品使用之分裝勺1 支。
三、案經臺北市政府警察局移請臺灣板橋地方法院檢察署檢察官
    偵查後提起公訴。
    理    由
一、本案被告甲○○所犯均係死刑、無期徒刑、最輕本刑為3 年
    以上有期徒刑以外之罪，其於準備程序就被訴事實皆為有罪
    之陳述，經本院當庭告知簡式審判程序之旨，並聽取公訴人
    、被告之意見後，經合議庭裁定由受命法官獨任進行簡式審
    判程序審理，合先敘明。
二、上揭犯罪事實，業據被告甲○○於警詢、檢察官訊問及本院
    審理時均坦承不諱，並有搜索扣押筆錄暨扣押物品目錄表1
    份、扣案物照片1 張附卷可稽，而其於99年4 月9 日為警查
    獲後，經採集尿液送台灣尖端先進生技醫藥股份有限公司囑
    託鑑定結果，確呈嗎啡（按海洛因經施用進入人體後，係水
    解還原成嗎啡，再代謝排出體外，業據行政院衛生署藥物食
    品檢驗局以73藥檢壹字第030221號函文說明綦詳，而為本院
    辦理施用第一級毒品案件職務上所已知）及甲基安非他命之
    陽性反應，有該公司99年4 月16日濫用藥物檢驗報告1 份在
    卷可憑；另同日為警扣案之白色粉末1 包及香菸3 支，經送
    交通部民用航空局航空醫務中心鑑驗，就白色粉末部分淨重
    0.7150公克、驗餘淨重0.7130公克，且全部均檢出海洛因成
    分，有該中心99年4 月27日航藥鑑字第0992742 號毒品鑑定
    書1 件在卷可憑；另扣案之白色透明結晶1 包，經同送交通
    部民用航空局航空醫務中心鑑驗，淨重0.0920公克、驗餘淨
    重0.0918公克，檢出甲基安非他命成分，亦有該中心99年4
    月27日航藥鑑字第0992741 號毒品鑑定書1 件在卷可憑，均
    足以佐證被告自白與事實相符，堪以採信。再被告前因施用
    毒品案件，經臺灣士林地方法院裁定送觀察、勒戒後，因認
    有繼續施用毒品之傾向，由同院裁定令入戒治處所施以強制
    戒治，其間經同院以88年度毒聲字第329 號裁定停止戒治並
    付保護管束，於88年3 月1 日停止處分釋放出臺灣臺北戒治
    所，復因案經同院以88年度毒聲字第1052號裁定撤銷保護管
    束並令入戒治處所施以強制戒治，而於89年8 月13日執行完
    畢釋放出臺灣桃園女子戒治所，並於89年10月16日由臺灣士
    林地方法院檢察署檢察官以89年度戒毒偵字第130 號為不起
    訴處分確定，惟其於前開強制戒治執行完畢釋放後5 年內，
    復因施用第二級毒品，經臺灣基隆地方法院以90年度基簡字
    第320 號判決判處有期徒刑5 月確定等情，有臺灣高等法院
    被告前案紀錄表1 份附卷可稽，足徵被告係於強制戒治執行
    完畢後5 年內，復有施用第二級毒品犯行經法院判處罪刑後
    ，始進而再為本案同時施用海洛因、甲基安非他命之事證明
    確，已非毒品危害防制條例第20、23條所定之「初犯」或「
    5 年後再犯」情形（最高法院95年度第7 次刑事庭會議紀錄
    參照），自應依法論科。
三、按海洛因、甲基安非他命分別屬毒品危害防制條例第2 條第
    2 項第1 款、第2 款規定之第一級、第二級毒品，是核被告
    甲○○所為，係犯毒品危害防制條例第10條第1 項、第2 項
    之施用第一級、第二級毒品罪。被告為施用海洛因、甲基安
    非他命而持有海洛因、甲基安非他命之低度行為，各為其施
    用第一級、第二級毒品之高度行為所吸收，均不另論罪。查
    被告前有如事實欄一所載之刑案前科及徒刑執行情形，有前
    開臺灣高等法院被告前案紀錄表在卷足徵，其於有期徒刑執
    行完畢5 年內故意再犯本案有期徒刑以上之前開二罪，依刑
    法第47條第1 項規定皆成立累犯，並均應加重其刑。又被告
    於99年4 月9 日上午10時許，係以同一點火燒烤吸食煙霧行
    為違犯上揭施用第一級、第二級毒品罪名，迭據被告歷次訊
    問時供明無訛，且經遍查全卷，尚無足以證明被告所述與事
    實不符之積極證據資料，依罪疑唯輕原則，自應作有利於被
    告之認定，故被告所為係屬想像競合犯，應從一重之施用第
    一級毒品罪處斷。爰審酌被告前已有因施用第一級、第二級
    毒品經法院判處刑罰之前科紀錄，竟仍不思尋求正當之身心
    發展，再併同施用足以導致精神障礙、性格異常，甚至造成
    生命危險之海洛因、甲基安非他命，戕害一己之身心健康，
    對社會治安可能之危害程度非微，惟其於犯後尚知坦認全部
    犯行等一切情狀，量處如主文所示之刑，以示懲儆。末查，
    扣案海洛因驗餘淨重0.7130公克、摻有海洛因之香菸3 支及
    甲基安非他命驗餘淨重0.0918公克，分別屬查獲之第一級、
    第二級毒品，應依毒品危害防制條例第18條第1 項前段規定
    ，均諭知沒收銷燬之（因檢驗需要而經取用滅失之部分，則
    不再宣告沒收銷燬；另就香菸3 支部分，因已無法將海洛因
    成分與香菸單獨析離，故應將香菸3 支一併沒收銷燬）；另
    扣案包裹上開海洛因、甲基安非他命之包裝袋共2 個，均係
    用於防止毒品裸露、潮濕，便於攜帶施用，與扣案分裝勺1
    支，皆屬被告所有供其施用第一級、第二級毒品所用之物，
    亦據被告陳明在卷，爰依刑法第38條第1 項第2 款規定，均
    併予諭知沒收之。
據上論斷，應依刑事訴訟法第273 條之1 第1 項、第299 條第1
項前段，毒品危害防制條例第10條、第18條第1 項前段，刑法第
11條前段、第47條第1 項、第55條、第38條第1 項第2 款，判決
如主文。
本案經檢察官馮君傑到庭執行職務。
中    華    民    國    99    年    8     月    4     日
                  刑事第十七庭  法  官  張 兆 光
上列正本證明與原本無異。
如不服本判決，應於判決送達後10日內敘明上訴理由，向本院提
出上訴狀 (應附繕本) ，上訴於臺灣高等法院。其未敘述上訴理
由者，應於上訴期間屆滿後20日內向本院補提理由書「切勿逕送
上級法院」。
                                書記官  曹 秋 冬
中    華    民    國    99    年    8     月    5     日
附錄本案論罪科刑法條：
毒品危害防制條例第10條
施用第一級毒品者，處6 月以上5 年以下有期徒刑。
施用第二級毒品者，處3 年以下有期徒刑。

司法院資訊處製作；財團法人民間司法改革基金會備份。
